【裁判字號】    95,交聲,1673
【裁判日期】    951229
【裁判案由】    交管條例聲異
【裁判全文】
臺灣板橋地方法院交通事件裁定        95年度交聲字第1673號
原處分機關  交通部公路總局臺北區監理所板橋監理站
異  議  人
即受處分人  甲○○
上列異議人即受處分人因違反道路交通管理處罰條例案件，對於
交通部公路總局臺北區監理所板橋監理站於中華民國九十五年九
月二十五日所為之處分（原處分案號：板監裁字第裁四Ｉ－ＡＥ
Ｂ九四二八０八號）聲明異議，本院裁定如下：
    主  文
異議駁回。
    理  由
一、原處分意旨略以：異議人即受處分人甲○○於民國九十五年
    八月五日下午七時二十分（原處分書誤載為下午二時二十分
    ，茲予更正），騎乘車號ＦＵＪ－三五六號重型機車，行駛
    於臺北市馬場町紀念河濱公園之設有「行人及腳踏車專用標
    誌」之路段，而有「機器腳踏車，不在規定車道行駛」之違
    規行為，經臺北市政府警察局萬華分局警員當場填製臺北市
    政府警察局北市警交字第ＡＥＢ九四二八０八號舉發違反道
    路交通管理事件通知單（下稱舉發通知單）舉發，並經原處
    分機關於九十五月九月二十五日以板監裁字第裁四Ｉ－ＡＥ
    Ｂ九四二八０八號違反道路交通管理事件裁決書，依道路交
    通管理處罰條例第四十五條第十三款之規定，裁處罰鍰新臺
    幣（下同）六百元，並依同條例第六十三條第一項規定，記
    違規點數共一點等語。
二、異議意旨略以：伊為警舉發後，經查看該地區，並無任何禁
    止汽機車進入之告牌，且現場所設置之行人及腳踏車專用標
    誌不清，並無反光裝置，於夜間無法辨識並知悉該處禁止汽
    機車行駛，為此聲明異議，請求撤銷原處分云云。
三、按道路交通管理處罰條例所稱之汽車，包括機器腳踏車，道
    路交通管理處罰條例第三條第八款定有明文。次按汽車駕駛
    人，爭道行駛有機器腳踏車，不在規定車道行駛，處六百元
    以上一千八百元以下罰鍰，並記違規點數一點，同條例第四
    十五條第十三款、第六十三條第一項第一款分別定有明文。
四、經查：異議人甲○○於九十五年八月五日下午七時二十分許
    ，騎乘車號ＦＵＪ－三五六號重型機車，行駛於臺北市馬場
    町紀念河濱公園之事實，業據異議人自承在卷，核與證人黃
    鼎原到庭具結證述明確，並有舉發通知單一紙及現場照片四
    張、現場圖二份在卷足憑，堪信屬實。異議人雖以前詞置辯
    ，然查：異議人所行駛之該路段入口及沿途均確實設置有圓
    形藍底設計，上半圓繪有大人牽著小孩行走之圖樣、下半圓
    繪有一部腳踏車之圖樣之標誌一節，此有該照片四幀附卷可
    佐，而該面圓形藍底之標誌，乃係九十五年六月二十八日增
    訂，自九十五年七月一日施行之道路交通標誌標線設置規則
    第六十七條之一所規定之圖樣，依該條規定：「行人及腳踏
    車專用標誌『遵22-1』，用以告示該段道路或騎樓以外之人
    行道專供行人及腳踏車通行，其他車輛不准進入，並以行人
    通行為優先。設於該路段或人行道起迄點顯明之處，中途得
    視需要增設之。其通行有其他規定者，應在附牌內說明之」
    ，可知該面圓形藍底圖樣之指示標誌確係指示設有該標誌之
    路段乃屬行人及腳踏車專用道無疑。況觀諸上開現場照片可
    知，該面圓形藍底之「行人及腳踏車專用道」之指示標誌係
    清楚矗立於異議人遭舉發路段入口之地點路旁，並未有何遮
    蔽物或難以察覺之情形，自可期待異議人騎車行經該處時，
    對上揭指示標誌有所知悉。是異議人一再辯稱該標誌並非行
    人及腳踏車專用道，且設置不清云云，核與上開法規規定不
    符，自不足採。是以，臺北市政府警察局警員依斯時既存之
    違規客觀事實，當場掣單舉發，核該行政作為並無不當。
五、綜上所述，本件異議人確有於前述時、地，騎車行駛於行人
    及腳踏車專用道之違規事證明確。異議人上開所辯，無非事
    後圖卸之詞，不足採信。從而，原處分機關依據道路交通管
    理處罰條例第四十五條第十三款之規定，裁處罰鍰六百元，
    並依同條例第六十三條第一項之規定，記違規點數一點，其
    認事用法並無違誤，裁罰亦無不當，本件異議為無理由，應
    予駁回。
據上論斷，應依道路交通案件處理辦法第十九條，裁定如主文。
中    華    民    國    95    年    12    月    29    日
                        交通法庭    法  官  饒金鳳
以上正本證明與原本無異。
如不服本裁定應於送達後五日內向本院提出抗告狀。
                                    書記官  王春森
中    華    民    國    95    年    12    月    29    日


司法院資訊處製作；財團法人民間司法改革基金會備份。
